【裁判字號】    95,交抗,151
【裁判日期】    950810
【裁判案由】    聲明異議
【裁判全文】
臺灣高等法院臺南分院刑事裁定         95年度交抗字第151號
抗  告  人
即受處分人  甲○○
上列抗告人因違反道路交通管理處罰條例案件，對於臺灣雲林地
方法院中華民國95年6月30日所為裁定（95年度交聲字第46號）
，提起抗告，本院裁定如下：
    主  文
抗告駁回。
    理  由
一、抗告意旨略以：抗告人於民國（下同）九十五年一月十日上
    午九時四十分，將所有1187-LS自用小客貨車停於斗六市○
    ○路，經抗告人陳述舉發單位，有撤銷拖吊保管費新台幣（
    下同）六百元。據此，舉發單位認定事實有所違誤，應以撤
    銷原處分，而免罰九百元。為此，提起抗告，求為撤銷原裁
    定，另為適法裁定云云。
二、按汽車駕駛人停車時，有在顯有妨礙他車通行處所停車之情
    形者，處新台幣六百元以上一千二百元以下罰鍰，道路交通
    管理處罰條例第五十六條第一項第五款定有明文。又白實線
    設於路側，作為車輛之停放線；路面邊緣，用以指示路肩或
    路面外側邊緣之界線，其線型為白實線，道路交通標誌標線
    號誌設置規則第一百四十九條第一項第一款第三目及同規則
    第一百八十三條分別定有明文。
三、經查，抗告人駕駛車牌號碼1187-LS號自用小客貨車於上揭
    時、地，跨越設於路側之白實線停放在車道上之事實，有雲
    林縣警察局雲警交字第KAE167670號舉發違反道路交通管理
    事件通知單、雲林縣警察局九十五年二月十日雲警交字第09
    51300118號函各一紙及現場採證照片二張附卷可稽（見原審
    卷第6、9、10頁）。足見本件舉發路段劃設之白實線應為路
    面之邊緣線，其外側始得作為車輛之停放，而依上開現場採
    證照片所示，本件舉發地點之路面確係供車輛通行之道路，
    則駕駛人停車當不得跨越白實線侵入車道，致妨礙交通之順
    暢，亦即抗告人應停放在白實線以外之路面，車身不得全部
    或一部侵入車道。本件依卷附之採證照片顯示，抗告人所駕
    駛之上開自用小客貨車，整體二分之一車身已侵入車道中，
    且未僅靠右邊停車，該車前後並無其他車輛，抗告人停車時
    亦未顯示燈光，以提醒來車注意，顯有妨礙他車通行，其違
    規行為已甚明確。
四、至抗告人於原審辯稱其係殘障人士，且停車時擋風玻璃有放
    置殘障手冊云云。按關於殘障者之停車規定，除身心障礙者
    專用停車位設置管理辦法第九條規定「使用身心障礙者專用
    停車位者，除掛有專用牌照之車輛外，應將專用停車位識別
    證置於汽車擋風玻璃明顯處或黏貼於機車車首，以供查核檢
    驗。」，第十二條規定「專用停車位識別證應由身心障礙者
    本人親自持用或家屬乘載身心障礙者本人時持用。前項家屬
    如未乘載身心障礙者本人時，不得使用專用停車位識別證。
    掛有專用牌照之車輛，由身心障礙者本人使用或乘載身心障
    礙者本人時，得使用身心障礙者專用停車位。」，第十四條
    第一項規定「違規佔用路邊停車場專用停車位者，由交通勤
    務警察、依法令執行交通稽查任務人員或交通助理人員依道
    路交通管理處罰條例第五十六條規定辦理。」，及道路交通
    安全規則第一百十二條第一項第五款規定「在設有殘障者專
    用停車標誌處所，非殘障用車不得停放」外，其餘法規並無
    有關殘障者停車之規定，或殘障者得在任意處所停車之特別
    規定。復按行政程序法第六條規定「行政行為，非有正當理
    由，不得為差別待遇」，則雲林縣警察局交通隊既為行政機
    關，其所為舉發違反道路交通管理事件之行政行為，自仍應
    受行政程序法第六條之拘束。查抗告人既非將車停放於殘障
    專用車位，自與其停車時有無在擋風玻璃放置殘障手冊無關
    。從而，抗告人停車除停放於殘障專用車位外，在其餘處所
    停車時，仍應與一般非身心障礙者停車時，受相同之法律拘
    束，亦即仍不得佔用車道，在顯有妨礙他車通行處所停車。
    抗告人另辯稱拖吊保管費六百元業經撤銷云云，並未據其提
    出實據以為證，自難憑採，況且本件違規事證明確，若確抗
    告人所謂拖吊保管費六百元業經撤銷等情，乃屬另一事實，
    仍不影響因本件違規而被裁處之情事，附此敘明。
五、原裁定以抗告人確有將前開自用小客貨車於上揭時、地，跨
    越設於路側之白實線停放在車道上之事實，認原處分機關交
    通部公路總局嘉義區監理所雲林監理站依道路交通管理處罰
    條例第五十六條第一項第五款之規定，並參酌違反道路交通
    管理事件統一裁罰標準表之相關內容，裁處抗告人罰鍰新臺
    幣九百元，於法亦無不合而駁回抗告人之異議。本院經核，
    原裁定認事用法，俱無不合。抗告意旨，指摘原裁定為不當
    云云，為無理由，應予駁回。
據上論斷，依道路交通案件處理辦法第二十六條，刑事訴訟法第
四百十二條，裁定如主文。
中    華    民    國    95    年    8     月    10    日
                   刑事第一庭   審判長法  官  黃崑宗
                                      法  官  田平安
                                      法  官  王明宏
以上正本證明與原本無異。
不得再抗告。
                                      書記官  黃全忠
中    華    民    國    95    年    8     月    11    日


司法院資訊處製作；財團法人民間司法改革基金會備份。
